Inventaris van het Archief van de Familie Boissevain en Aanverwante Families
Stadsarchief Amsterdam
- AANVERWANTE FAMILIES, 2
  - VAN HEUKELOM, 2.8
    - JACOBA CATHARINA VAN HEUKELOM (1809-1883) X FREDERIK HENDRIK VAN NOTTEN (1798-1856), 2.8.2; Heukelom, J.C. van (Jacoba Catharina); Notten, F.H. van (Frederik Hendrik)
      - Stukken betreffende het huwelijk van Jacoba en Frederik, 1834; 986; 1 omslag
    - JAN VAN HEUKELOM (1810-1879) X 1 ANNA MARGARETHA BEETZ (1810-1847), X 2 EMILIE CORNELIE VAN HEUKELOM (1817-1, 2.8.3; Heukelom, Jan van; Anna Margaretha Beetz en Emilie Cornelie van Heukelom
      - Circulaire aan Jan betreffende de begrafenis van Christina Elisabeth Gales. Gedrukt, 1837; 987; 1 stuk
    - HENRIËTTE ADRIANA VAN HEUKELOM (1816-1894), 2.8.4; Heukelom, H.A. van (Henriëtte Adriana)
      - Notieboekje van Henriëtte, 1829 - 1836; 988; 1 deeltje
      - Geloofsbelijdenis van Henriëtte voor de Doopsgezinde Gemeente te Amsterdam, 1836; 989; 1 deeltje
      - Notitieboekje van Henriëtte met godsdienstige uitspraken en twee lappen stof. Ca. 1840 en z.j., 990; 1 omslag
      - Brieven aan- en gedichten voor Henriëtte, 1845 - 1894; 991; 1 omslag
      - Gedicht van Jan Boissevain voor zijn tante Henriëtte en notitie door Henriëtte over het omwaaien van de ceder van Leeuwen Hooft die tot tafeltjes werd verzaagd, 1882; 992; 2 stukken
      - 'Een zeegroet uit Zandvoort aan Willie de Vos'. Gedicht van Charles Boissevain aan zijn tante geschonken. Gedrukt, 1892; 993; 1 stuk
      - Foto van Henriëtte. In tienvoud, 994; 1 omslag
      - Visitekaartjes van een schrijnwerker en een verhuurder van vigilanten te Haarlem, 995; 2 stukken
    - LOUISE VICTOIRE VAN HEUKELOM (1818-1891), 2.8.5; Heukelom, Louise Victoire van
      - Geloofsbelijdenis van Louise voor de Doopsgezinde Gemeente te Amsterdam, 1836; 996; 1 deeltje
      - Brief aan Louise van Daniel Boissevain, 1849; 997; 1 stuk
      - Verslag van de ziektes van Louise, ca. 1850; 998; 1 stuk
      - Stukken betreffende de afwikkeling van de nalatenschap van Louise en Henriëtte, 1894 - 1895; 999; 1 pak
    - WALRAVE VAN HEUKELOM (1835-1878) X DIEDERIKA JOHANNA KOOPMANS (1838-1920), 2.8.6; Heukelom, Walrave van en Diederika Johanna Koopmans
      - Stukken betreffende de afwikkeling van de nalatenschap van Walrave, 1879 - 1880; 1000; 1 omslag
    - BARTRUIDA VAN HEUKELOM (1838-1902) X JAN HENDRIK BEUKER (1831-1905), 2.8.7; Beuker, J. H. (Jan Hendrik); Heukelom, B. van (Bartruida)
      - Gedichten voor Bartruida en Jan bij hun ondertrouw en huwelijk, 1860; 1001; 1 omslag
    - HENRIËTTE VAN HEUKELOM (1842-1926) X CAREL WERTHEIM (1843-1884), 2.8.8; Heukelom, H. van (Henriëtte); Wertheim, C. (Carel)
      - Huwelijksaankondiging van Henriëtte en Carel. Gedrukt. In tweevoud, 1868; 1002; 2 stukken
    - OVERIGE LEDEN VAN DE FAMILIE VAN HEUKELOM, 2.8.9; Heukelom, familie Van
      - 'Het famielje Feest'. Blijspel met zang, met rollen voor Cato en Mie van Heukelom, ca. 1820; 1003; 1 stuk
      - Brief van een Walrave van Heukelom aan de burgemeester van het Vrije van Brugge over de benoeming van de nieuwe burgemeester. Concept, 1707; 1004; 1 stuk
  - GALES, 2.9
    - HENDRIK GALES (1698-1759), 2.9.1; Gales, H. (Hendrik, 1698-1759)
      - Gedichten van Hendrik voor tante Anna la Clé en stiefbroer Isaac Sweers, 1716 - 1735; 1005; 1 omslag
    - GALE ISAAC GALES (1736-1810) X 1 JOHANNA CHRISTINA MEGERT (1741-1777), X 2 ADRIANA HAVART (1744-1806), 2.9.2; Gales, G.I. (Gale Isaac, 1736-1810); Havart, Adriana (1744-1806)
      - Diverse gedichten verzameld door Gale, 1736 - 1806; 1006; 1 omslag
      - Verzen en gedichten van Gale, 1751 - 1800; 1007; 1 omslag
      - Gedichten van Z.M. Alewijn en G.I. Gales, 1780; 1008; 2 stukken
      - Verslag van een reisje naar Texel door Gale N.B. Gepubliceerd in Eigen Haard 1892, 154-157, 1793; 1009; 1 deeltje
      - Verslag van een reisje naar Zeist door Gale, 1794; 1010; 1 deeltje
      - Gedicht voor Gale, 1797; 1011; 1 stuk
      - Rekest van enige honden, opgesteld door Gale, aan de Raad van Amsterdam tegen het besluit tot invoering van de hondenbelasting en het dragen van een halsband. Concept, 1797; 1012; 1 stuk
      - Concepten van brieven van Gale. 1805 en 1807, 1013; 2 stukken
      - Gedicht over het overlijden van Adriana Havart door een van haar kinderen, 1806; 1014; 1 stuk
    - CHRISTINA ELISABETH GALES (1770-1837), 2.9.3; Gales, C.E. (Christina Elisabeth, 1770-1837)
      - Receptenboek van Christina, laatst in bezit geweest van Henriëtte A. van Heukelom. 18e eeuw, 1015; 1 deeltje
    - HENDRIK ADRIAAN GALES (1781-1833), 2.9.4; Gales, H.A. (Hendrik Adriaan, 1781-1833)
      - Gedichten voor Hendrik. 1799 en z.j., 1016; 2 stukken
      - Verzen en gedichten geschreven en overgeschreven door Hendrik, ca. 1800; 1017; 1 deeltje
      - Gedichten bij een afbeelding ter nagedachtenis van Antoinette F.M. Tinne, 1804; 1018; 1 stuk
      - Procesverbaal van de benoeming van Hendrik tot toeziend voogd over Adriana J.M. Tinne. Afschrift, 1829; 1019; 1 stuk
      - Register van Hendrik van begrote inkomsten en uitgaven, vervolgens kasboek van uitgesplitste uitgaven over 1 mei-1 augustus 1833, 1833 - 1834; 1020; 1 deeltje
      - Rouwbrief betreffende het overlijden van Hendrik. Met bijlage, 1833; 1021; 2 stukken
    - REGINA GALES (1784-1846), 2.9.5; Gales, R. (Regina, 1784-1846)
      - Verslag in het Frans van de sectie op het lijk van Regina, 1846; 1022; 1 stuk
  - LA CLÉ en SWEERS, 2.10; Clé, familie la; Sweers, familie
    - Begrafenisuitnodigingen betreffende Isaac Sweers, A. van Hoboken, G. de Clercq, F. Chevallier en J. Lewe van Aduard. 1673, 1739-1832, 1023; 1 omslag
    - Gedichten van Reinier la Clé. 1684, 1706-1718, 1024; 1 omslag
    - Gedicht voor Pieter la Clé op zijn 66ste verjaardag, 1688; 1025; 1 stuk
    - Gedicht voor Anna Catharina de Roy door Reinier la Clé, 1693; 1026; 1 stuk
    - Gedicht voor Isaac Sweers, 1723; 1027; 1 stuk
    - Gedichten van Isaac Sweers, 1724 - 1735; 1028; 1 omslag
  - GILDEMEESTER, 2.11; Gildemeester, familie
    - 'Aan mijne zuster bij het afsterven van haar eenig kindje'. Gedicht van Adriaan Gildemeester (*1799) voor zijn zuster Ida Catharina bij het overlijden van haar zoontje Adriaen, 1825; 1029; 1 stuk
    - 'Aan mijn kleine Peeteneefje'. Gedicht van Anna C.E. Gildemeester bij de geboorte van Anne Herman, zoon van Hendrik D. Gildemeester en J.M. Boissevain, 1827; 1030; 1 stuk
    - Kwitantie van de gebroeders Boissevain voor Jan Paulus Gildemeester met op achterzijde gedicht, 1838; 1031; 1 stuk
    - Brief van Adriaan Gildemeester (*1828) aan een tante over het overlijden tante Pauline Hermine, 1867; 1032; 1 stuk
    - Stalenboek van de Firma Gildemeester en Boissevain. Met inhoudsopgave en bijlagen, 1 Sep 1866 - 31 Okt 1867; 1033; 1 omslag
    - In memoriam Adriaan Gildemeester 21 augustus 1828-12 maart 1901. Teksten van toespraken bij zijn begrafenis. Gedrukt, 1902; 1034; 1 deeltje
  - DE CLERCQ, 2.12
    - Circulaire van de Firma De Clercq bij het overlijden van Gerrit de Clercq, 1822; 1035; 1 stuk
    - Stukken betreffende het beheer van de nalatenschap van Stephanus de Clercq en Maria Bosch. 1834, 1839. Afschriften, 1036; 1 omslag
    - Ter herinnering aan Suzanna de Clercq-Kruseman door Gideon S. de Clercq. Gedrukt, 1906; 1037; 1 deeltje
  - PAULY, 2.13; Pauly, familie
    - Brief aan Jean Pauly van een Daniël Boissevain. Met commentaar van Barthold Boissevain. 1783, 1967, 1038; 2 stukken
  - MOLLET, 2.14
    - Aantekeningen betreffende de familie Mollet door verschillende familieleden, 1556 - 1848; 1039; 1 omslag; Mollet, familie
    - Lijst met genealogische gegevens over de families Mollet en Coquerel, per maand en dag geordend, 1768 - 1850; 1040; 1 stuk; Mollet, familie
    - JEAN ETIENNE MOLLET (1768-1851) X SOPHIA REGINA HEINRIKA COTTA (1775-1842), 2.14.1; Mollet, Jean Etienne en Sophia Regina Henrika Cotta
      - Persoonlijk leven, 2.14.1.1
        - Correspondentie, 2.14.1.1.1
          - Brief aan Jean van J.U. Cotta, 1800; 1041; 1 stuk
          - Missive aan Jean met toestemming de 'decoration du Lys' te dragen, 1814; 1042; 1 stuk
          - Brieven aan Jean te Amsterdam, 1842 - 1843; 1043; 2 stukken
        - Personalia, 2.14.1.1.2
          - Geboortebewijs van Sophia. Extract. 1800, 1775; 1044; 1 stuk
          - Doopbewijs van Jean en aantekening van zijn eerste communie. 1768, 1785. Extracten. 1784, 1797, 1045; 2 stukken
          - Bewijzen van burgerschap van Genève en Düsseldorf voor Jean. 1796, 1800, 1046; 2 stukken
          - Attestatie van de aartsdiaken van Tübingen voor Sophia, 1801; 1047; 1 stuk
          - Bewijs van inschrijving van het huwelijk van Jean en Sophia. Extract, 1801; 1048; 1 stuk
          - Gedicht voor Jean en Sophia bij hun huwelijk. Gedrukt. In tweevoud, 1801; 1049; 2 stukken
          - Attestatie van de kerk van Genève voor Jean, 1802; 1050; 1 stuk
          - Beschikking door de burgemeester van Marseille op het rekest van Jean om zich daar te vestigen, 1803; 1051; 1 stuk
          - Geboortebewijzen van de kinderen van Jean en Sophia. Extracten, 1813 - 1832; 1052; 1 omslag
        - Pennevruchten, 2.14.1.1.3
          - Poeziealbum van Jean, 1788 - 1802; 1053; 1 deel
      - Ingekomen publikaties en verzamelde stukken., 2.14.1.2
        - Publikaties over Elisabeth Fry door Jean, met afbeeldingen van de Amsterdamse Kwakerkerk en George Fox. 1833, 1840-1846 en z.j., 1054; 1 omslag
      - Overlijden en regeling nalatenschap, 2.14.1.3
        - Stukken betreffende de afwikkeling van de nalatenschap van Jean, 1850 - 1852; 1055; 1 omslag
        - Kasboek van uitgaven bij de afwikkeling van de nalatenschap van Jean, 1851 - 1852; 1056; 1 deeltje
    - CLAUDE MOLLET (1526-1599), 2.14.2; Mollet, Claude
      - Bewijs van burgerschap van Genève voor Claude. Met vidimus, 1556; 1057; 2 charters
    - THEOPHILE MOLLET (1656-1703), 2.14.3; Mollet, Theophile
      - Testament van Theophile. Afschrift. In tweevoud, 1703; 1058; 2 stukken
    - SAMUEL MOLLET (1663-1704) X SUSANNE COLLADON (1672-1748), 2.14.4; Mollet, Samuel en Susanne Colladon
      - Stukken betreffende de verkoop van een huis nagelaten door Susanne, 1750; 1059; 1 omslag
    - JACQUES MOLLET (1695-1736) X JEANNE JUDITH LIOTARD (ca.1690-na 1738), 2.14.5; Mollet, Jacques en Jeanne Judith Liotard
      - Getuigschrift voor Jacques opgemaakt te Neurenberg. Met transcriptie. 1714 en (19e eeuw)., 1060; 2 stukken
      - Huwelijkscontract van Jacques en Jeanne, 1717; 1061; 1 stuk
      - Verklaring van de bewindhebbers van de VOC betreffende het overlijden in 1736 op het schip 'T Huys te Vlotter van Jacques. Afschrift. Met vertaling in het frans. 1738, 1062; 2 stukken
    - JEAN LOUIS MOLLET (1728-1778) X MARIE NICOLE (ca. 1740-na 1778), 2.14.6; Mollet, Jean Louis en Marie Nicole
      - Doopbewijs van Jean. 1728. Extract., 1759; 1063; 1 stuk
      - Huwelijkscontract van Jean en Marie., 1767; 1064; 1 stuk
      - Verzoekschrift van Jean aan de raad van Genève om het huwelijk van Jacques Mollet en Judith Liotard, in 1717 voltrokken, alsnog te registreren. Met appointement conform., 1773; 1065; 1 stuk
      - Verzoekschrift van Jean aan de raad om hem te ontslaan als 'commis en Chancelerie', wegens gezondheidsredenen. Met appointement conform., 1777; 1066; 1 stuk
      - Besluit van de raad om het huwelijk van Jean en Marie te ontbinden, met aantekening van bekendmaking in de kerk., 1778; 1067; 1 stuk
      - Bewijs van het overlijden van Jean. 1778. Extract., 1798; 1068; 1 stuk
      - Inventaris van de nalatenschap van Jean. 1778. Afschrift., 1782; 1069; 1 katern
  - NICHOLLS, 2.15; Nicholls, Edwin Heny en Elisabeth Potipher
    - EDWIN HENRY NICHOLLS (1792-1825) X ELISABETH POTIPHER (ca.1790-1854), 2.15.1
      - Notitie betreffende de geboorte van Edwin Henry Nicholls en zijn broers en zusters, 1788-1794, 1070; 1 stuk
      - Notitieboekje van Elisabeth, ca. 1825; 1071; 1 deeltje
      - Portret van Charles Nicholls, vader van Edwin Henry. 19e eeuw, 1072; 1 stuk
      - Tekeningen door Charles vervaardigd. 19e eeuw, 1073; 1 omslag
  - KRUSEMAN, 2.16; Kruseman, familie
    - Brieven aan Marie Kruseman van Gédéon Jérémie Boissevain. 1870-1876. en z.j. N.B. Met begeleidende brief aan Nella Brugmans. 1881, 1074; 1 omslag
    - Brief aan Marie Kruseman over de afwikkeling van de nalatenschap van Henriette Marie Boissevain. Gedrukt, 1900; 1075; 1 stuk
  - KAM, 2.17; Kam, J.G.
    - Afschriften van brieven van J.G. Kam en aanvullingen door hem op het Stamboek der Boissevains, 1967; 1076; 1 omslag
  - BRUGMANS, 2.18
    - Stukken betreffende de genealogie Brugmans, 1693 - 1874; 1077; 1 omslag; Brugmans, familie
    - Genealogische aantekeningen betreffende de families Brugmans en Wiersma. 18e eeuw, 1078; 2 stukken; Brugmans, familie
    - Inventaris van het familiearchief Brugmans en het archief van Walrave Boissevain door Barthold Boissevain. Met bijlage, ca. 1960; 1079; 2 stukken; Brugmans, familie
    - Fotokopiëen van stukken uit het archief Brugmans berustende in het Algemeen Rijksarchief te Den Haag. 20e eeuw, 1080; 1 omslag; Brugmans, familie
    - Fotoalbum van de familie. 19e eeuw, 1081; 1 deeltje; Brugmans, familie
    - ANTONY BRUGMANS (1799-1877) X ELISABETH SUZANNA GERARDINA VAN MAANEN (1805-1895), 2.18.1; Brugmans, A. (Antony, 1799-1877); Maanen, E.S.G. van (Elisabeth Suzanna Gerardina)
      - Persoonlijk leven, 2.18.1.1
        - Correspondentie, 2.18.1.1.1
          - Brief aan Antony van nicht H.S. Manger, 1807; 1082; 1 stuk
          - Brieven aan Elisabeth van vader Cornelis en zus Mietje van Maanen. 1817-1846 en z.j., 1083; 1 omslag
          - Brieven aan Antony van niet-familieleden, 1819 - 1833; 1084; 1 omslag
          - Brieven aan Elisabeth van niet-familieleden, 1825 - 1882; 1085; 1 omslag
          - Brieven aan Elisabeth van haar echtgenoot Antony. 1830-1866 en z.j., 1086; 1 omslag
          - Brieven aan Antony en zijn broers Leen en Jan van hun ouders, 1831; 1087; 1 omslag
          - Brieven aan Elisabeth van dochter Anna Antonia. 1849, 1867-1873 en z.j., 1088; 1 omslag
          - Brieven aan Antony en Elisabeth van hun dochter Nella, schoonzoon Jan Boissevain en kleinkinderen Elisabeth en Gédéon, 1861 - 1876; 1089; 1 omslag
          - Brieven aan Antony en Elisabeth van hun dochter Helena en schoonzoon Menso Pijnappel, 1867 - 1878; 1090; 1 omslag
          - Brieven aan Elisabeth van zoon Sebaldus. 1871-1885 en z.j., 1091; 1 omslag
          - Brieven aan Antony en Elisabeth van hun zoon Pibo Anthonie, 1872 - 1884; 1092; 1 omslag
          - Brief aan Elisabeth van schoonzuster Helena Henriette Brugmans, 1872; 1093; 1 stuk
          - Brief aan Elisabeth van nicht Martine van Maanen, 1874; 1094; 1 stuk
          - Brief aan Elisabeth van kleindochter Heleen Boissevain, 1891; 1095; 1 stuk
        - Personalia, 2.18.1.1.2
          - Stukken betreffende het huwelijk van Antony en Elisabeth, 1833; 1096; 1 omslag
          - Bewijzen van geboorteinschrijving van de kinderen van Antony en Elisabeth, 1834 - 1842; 1097; 1 omslag
        - Pennevruchten, 2.18.1.1.3
          - Teksten van verhandelingen over politieke en oudheidkundigeonderwerpen door Antony. 1822 en z.j., 1098; 1 omslag
          - 'Adversaria boekje'. Register van afschriften van gedichten door Antony, 1850 - 1860; 1099; 1 deel
          - Beschouwingen door Antony. (19e eeuw), 1874; 1100; 2 stukken
      - Openbaar leven, 2.18.1.2
        - Zakelijke brieven aan Antony, 1826 - 1874; 1101; 1 omslag
        - Brieven van Antony aan Jacob Rau van Gameren, president van het provinciaal gerechtshof van Gelderland N.B. Terug in het archief geplaatst, 1857 - 1875; 1102; 1 omslag
        - Stukken betreffende het 50-jarig jubileum van Antony als advocaat, 1874; 1103; 1 omslag
      - Ingekomen publikaties en verzamelde stukken, 2.18.1.3
        - Gedicht bij het begraven van Theodorus des Amorie van der Hoeven aan Antony aangeboden. Gedrukt, 1844; 1104; 1 stuk
        - Gedichten voor Elisabeth. 1846, 1885, 1886, 1105; 1 omslag
        - Ter gedachtenis van Gédéon Jérémie Boissevain. Met overlijdensbericht. Gedrukt N.B. Exemplaar voor Elisabeth, 1881; 1106; 1 deeltje en 1 stuk
        - Gedicht voor Antony, 1107; 1 stuk
      - Overlijden en regeling nalatenschap, 2.18.1.4
        - Stukken betreffende de afwikkeling van de nalatenschap van Antony. 1877, 1891, 1108; 1 omslag
        - Levensbericht van Mr. A. Brugmans door M.J. Pijnappel. Gedrukt, 1877; 1109; 1 deeltje
        - Stukken betreffende de afwikkeling van de nalatenschap van Elisabeth. Met retroacta, 1869 - 1897; 1110; 1 pak
    - PIBO BRUGMANS (1697-1767) X PETRONELLA WIERSMA (1694-1777), 2.18.2; Brugmans, P. (Pibo, 1697-1767)
      - Bewijs van een afgelegd examen aan de Hoge School te Franeker voor Pibo, 1724; 1111; 1 stuk
    - ANTONIUS BRUGMANS (1731-1789) X JOHANNA FREDERIKA MANGER (1735-na 1789), 2.18.3; Brugmans, A. (Antonius, 1731-1789); Manger, Johanna Frederika
      - Inaugurale rede van Antonius op de Hoge School van Groningen. Gedrukt, 1767; 1112; 1 deeltje
      - Rede door de rector magnificus van de Hoge School naar aanleiding van het overlijden van Antonius. Gedrukt. Met bijlage, 1789; 1113; 2 stukken
    - SEBALDUS JUSTINUS BRUGMANS (1763-1819) X CATHARINA MARIA VAN DAM (-), 2.18.4; Brugmans, S.J. (Sebaldus Justinus, 1763-1819)
      - Vrienschapsbewijs voor Sebaldus van E.G. Heyne te Göttingen, 1786; 1114; 1 stuk
      - Gedicht voor Sebaldus, ca. 1790; 1115; 1 stuk
    - PIBO ANTONIUS BRUGMANS (1769-1851) X ANNA RIJSENDAAL (1773-1856), 2.18.5; Brugmans, P.A. (Pibo Antonius, 1769-1851); Rijsendaal, Anna (1773-1856)
      - Persoonlijk leven, 2.18.5.1
        - Brieven, 2.18.5.1.1
          - Brieven aan Pibo en Anna van broer Sebald en zoon Antony. 1814, 1821, 1116; 1 omslag
          - Brief aan Pibo van Tijmon Kater, 1837; 1117; 1 stuk
        - Personalia, 2.18.5.1.2
          - Doopbewijs van Pibo. 1769. Extract., 1828; 1118; 1 stuk
          - Lijst van notariële akten betreffende Pibo en Anna, 1798 - 1851; 1119; 1 stuk
          - Testament van Pibo en Anna, 1799; 1120; 1 stuk
          - Akte van verhuur van een huis op de Keizersgracht 'over de Gouden Ketting' door Pibo, 1804; 1121; 1 stuk
          - Bewijs van betaald recht van patent voor het 'dragen van haarpoeder', 1806; 1122; 1 stuk
        - Financiën, 2.18.5.1.3
          - Kasboekjes van- en kwitanties voor Pibo. 1808-1814, 1826-1834, 1123; 1 omslag
          - Notitieboekje van Pibo betreffende zijn financiële handelingen ten behoeve van Anna, 1809; 1124; 1 deeltje
        - Pennevruchten, 2.18.5.1.4
          - Historisch opstel over 1572 door Pibo. Gedrukt, 1840; 1125; 1 katern
          - Beschouwingen door Pibo. 19e eeuw, 1126; 1 omslag
      - Openbaar leven, 2.18.5.2
        - Stukken betreffende de afwikkeling van de fideicommissaire nalatenschap van Jan Laasbye, waarvan Cornelia Hoebé erfgenaam was, 1774 - 1794; 1127; 1 omslag
        - Stukken betreffende de afwikkeling van de nalatenschap van Catharina Elizabeth Croesen, weduwe Hoebé en dochter van Jan Croesen. Met retroacta 1775-1795, 1796; 1128; 1 pak
        - Stukken betreffende het beheer van de fideicommisaire nalatenschap van Jan Croesen door Pibo en H. Rijsendaal. Met retroacta 1781-1815, 1816 - 1842; 1129; 1 pak
        - Notariële akten van procuratie en décharge voor Pibo, 1811 - 1839; 1130; 1 omslag
        - Akte van voogdijstelling over de kinderen van P. van Maanen voor Pibo, 1812; 1131; 1 stuk
        - Stukken betreffende de Nederlandsche Algemeene Levensverzekering Compagnie, waarvan Pibo commissaris was, 1830; 1132; 2 stukken
      - Ingekomen publikaties en verzamelde stukken, 2.18.5.3
        - Gedicht voor Pibo van Willem Bilderdijk bij het overlijden van zijn dochtertje, 1809; 1133; 1 stuk
        - Levensberigt van Pibo A. Brugmans door A. Rutgers. Met bijlage. Gedrukt, 1851; 1134; 1 omslag
      - Diversen, 2.18.5.4
        - Portretten van Pibo en Anna. Gedrukt, 1135; 2 stukken
    - HELENA HENRIETTE BRUGMANS (1801-1885), 2.18.6; Brugmans, H.H. (Helena Henriëtte, 1801-1885)
      - Brieven aan Helena van haar ouders op haar 30ste verjaardag, 1831; 1136; 2 stukken
    - JOHANNES JUSTINUS BRUGMANS (1810-1860), 2.18.7; Brugmans, J.J. (Johannes Justinus, 1810-1860)
      - Stukken betreffende de afwikkeling van de nalatenschap van Johannes, 1860; 1137; 1 omslag
    - ANNA ANTONIA BRUGMANS (1834-1874), 2.18.8; Brugmans, A.A. (Anna Antonia, 1834-1874)
      - Brief aan Anna van zus Petronella, 1862; 1138; 1 stuk
    - HELENA CATHARINA JUSTINA BRUGMANS (1837-1876) X MENSO JOHANNES PIJNAPPEL (1830-1906), 2.18.9; Brugmans, H.C.J. (Helena Catharina Justina, 1837-1876); Pijnappel, Menso Johannes (1830-1906)
      - Brieven aan Helena. Ca. 1845, 1851-1863, z.j., 1139; 1 omslag
      - Stukken betreffende het huwelijk van Helena en Menso, waarbij Jan Boissevain ceremoniemeester was, 1864; 1140; 1 omslag
      - Naamdicht van Jan Boissevain bij de geboorte van Elisabeth Antonia Pijnappel, 1871; 1141; 1 stuk
    - PIBO ANTONIUS BRUGMANS (1840-1891), 2.18.10; Brugmans, P.A. (Pibo Antonius, 1840-1891)
      - Toelatingsbewijs van Pibo tot de rechtenstudie aan de Leidse universiteit, met bevestiging, 1859 - 1860; 1142; 1 stuk
      - Brieven aan Pibo, 1864 - 1891; 1143; 1 omslag
      - Testament van Pibo. Afschrift, 1891; 1144; 1 stuk
      - Stukken betreffende de afwikkeling van de nalatenschap van Pibo. Met retroacta 1887-1890, 1891 - 1896; 1145; 1 pak
      - Schetsboek van Pibo met tekeningen uit de riddertijd, ca. 1865; 1146; 1 deel
    - SEBALDUS JUSTINUS BRUGMANS (1842-1894), 2.18.11; Brugmans, S.J. (Sebaldus Justinus, 1842-1894)
      - Brieven aan Sebaldus. 1862, ca. 1865, 1879-1881, 1886, 1147; 1 omslag
      - Aanmerkingen over de middelen door welke de visschen bewegen. Verhandeling door Sebaldus. Gedrukt, 1148; 1 deel
      - Rekening en verantwoording van de scheiding van de nalatenschap van Sebaldus, 1894; 1149; 1 stuk
  - VAN MAANEN, 2.19
    - CORNELIS FELIX VAN MAANEN (1769-1846) X MARIA THEODORA VAN DER MEERSCH (1771-1845), 2.19.1; Maanen, C.F. van (Cornelis Felix); Meersch, M.T. van der (Maria Theodora)
      - Akte van aanstelling van Cornelis tot griffier van het 'Hooge Corps van Justitie', 1790; 1150; 1 stuk
      - Silhouetten van Cornelis, Maria en hun vier kinderen, 1808; 1151; 1 omslag
      - Brief aan Cornelis van Charlotte Esterff, 1833; 1152; 1 stuk
      - Gedichten voor Cornelis bij zijn aftreden als minister van Justitie, 1842; 1153; 2 stukken
      - Brief van Nella Brugmans aan haar grootmoeder Maria van der Meersch, 1847; 1154; 1 stuk
      - Gedichten bij het onthullen van een beeld ter nagedachtenis van Cornelis, 1853; 1155; 2 stukken
    - PIETER JACOB VAN MAANEN (1770-1854) X ANTONIA JACOBA FORSTEN (1777-1806), 2.19.2; Maanen, P.J. van (Pieter Jacob. 1770-1854)
      - Gedicht van J.M. Kemper voor Pieter bij het overlijden van Antonia. Gedrukt, 1806; 1156; 1 stuk
    - JEAN MARIE VAN MAANEN (1801-1890), 2.19.3; Maanen, J.M. van (Jean Marie. 1802-1890)
      - Stukken betreffende de afwikkeling van de nalatenschap van Jean door Pibo Antonius Brugmans, 1890 - 1891; 1157; 1 omslag
  - VAN DER CRAGT, 2.20; Cragt, familie van der
    - Verzoek aan Johannes van der Cragt, pensionaris van Delft, om over een geschil in overleg te treden, 1752; 1158; 1 stuk
  - EILBRACHT, 2.21; Eilbracht, familie
    - Recepten om een mosterdpleister te maken. 18e eeuw, 1159; 2 stukken
  - RIJSENDAAL, 2.22
    - ISAAK RIJSENDAAL (1703-na 1756) X ANNA CROESEN (1700-na 1778), 2.22.1; Rijsendaal, Isaak en Anna Croesen
      - Testament van Isaak en Anna, 1731; 1160; 1 stuk
      - Schuldbekentenis van Dirk Camberg groot 2800 gulden voor Isaak, 1756; 1161; 1 stuk
      - Codicil van Anna, 1774; 1162; 1 stuk
      - Procuratie van Anna voor haar zoon Hendrik, 1778; 1163; 1 stuk